臺灣桃園地方法院民事裁定
111年度司繼字第1192號
聲  請  人  鄧顯義  


被  繼承人  鄧潔貞(亡)
                      生前最後住所：桃園市○○區○○○街00巷00號
關  係  人
即被選任人  鄭仁壽律師

上列聲請人聲請選任被繼承人鄧潔貞遺產管理人事件，本院裁定
如下：
    主  文
選任鄭仁壽律師為被繼承人鄧潔貞之遺產管理人。
准對被繼承人鄧潔貞（女，民國00年0月00日生，身分證統一編
號：Z000000000號）大陸地區以外之繼承人為承認繼承之公示催
告。
被繼承人之大陸地區以外之繼承人，應自本公示催告公告於司法
院網站之日起壹年內向本院陳報承認繼承，如不於公示期限內陳
報承認繼承時，被繼承人之遺產於大陸地區之繼承人依法繼承、
清償債權並交付遺贈物後，如有賸餘，歸屬國庫。
聲請程序費用新臺幣壹千元由被繼承人鄧潔貞之遺產負擔。
    理  由
一、按先順序繼承人均拋棄其繼承權時，由次順序之繼承人繼承
    ，其次順序繼承人有無不明或第四順序之繼承人均拋棄其繼
    承權者，準用關於無人承認繼承之規定。次按繼承開始時，
    繼承人之有無不明，而無親屬會議或親屬會議未於1 個月內
    選定遺產管理人者，利害關係人得聲請法院選任遺產管理人
    ，並由法院依公示催告程序，定6 個月以上之期限，公告繼
    承人，命其於期限內承認繼承，此觀民法第1176條第6 項、
    第1177條、第1178條規定自明。
二、本件聲請意旨略以：緣聲請人為被繼承人鄧潔貞之受遺贈人
    ，因被繼承人於民國111年1月7日死亡，因被繼承人無繼承
    人，且被繼承人於生前曾請民間公證人公證代筆遺囑，而聲
    請人為受遺贈人，又被繼承人無子嗣及第二、三、四順序繼
    承人，且其配偶吳捷東早於106年8月13日歿，且其親屬會議
    未於一個月內選定遺產管理人，導致聲請人對被繼承人之遺
    產無法行使權利，爰依法聲請選任被繼承人之遺產管理人等
    語。
三、經查，聲請人主張之上開事實，業據其提出公證人認證之遺
    囑、土地及建物所有權狀及郵政存簿儲金簿封面影本及兆豐
    國際商業銀行存摺封面、遺產稅財產及金融遺產參考清單、
    被繼承人之除戶戶籍謄本等件影本為證，復有桃園○○○○○○○○
    ○111年4月28日桃市龍戶字第1110003063號函在卷可佐。次
    查，被繼承人死亡迄今已逾民法第1177條所定1個月期間，
    仍無親屬會議選任之遺產管理人向本院陳明，亦有本院案件
    索引卡查詢資料在卷可稽，可認聲請人主張無親屬會議召集
    之事實為真。準此，堪認被繼承人所遺財產處於無人管領之
    狀態，是以，本件確有為被繼承人所遺財產指定遺產管理人
    之必要。經本院函詢桃園律師公會，有鄭崇文、鄭仁壽律師
    、郭淳頤律師具狀表示有意願擔任被繼承人所遺財產之遺產
    管理人，此有該律師之陳報狀與同意書在卷可憑，本院審酌
    鄭仁壽律師曾辦理遺產管理人及其他事件之情況，認鄭仁壽
    律師足堪勝任本件遺產管理人之職務。綜上，本件選任鄭仁
    壽律師為被繼承人之遺產管理人，應屬適當，且與法律規定
    相合，應予准許，並依法為公示催告。
四、依家事事件法第127 條第4 項之規定，裁定如主文。
五、如不服本裁定，應於送達後10日內向本院提出抗告狀，並應
    繳納抗告費新臺幣1,000 元。 
中　　華　　民　　國　　111 　年　　8 　　月　　11　　日
                  家事法庭  司法事務官　王雯綺
以上正本係照原本作成。